臺灣苗栗地方法院刑事判決
111年度簡上字第3號
上  訴  人  臺灣苗栗地方檢察署檢察官
被      告  鍾喜祥


            鍾達星


上列上訴人因被告等傷害等案件，不服本院110年度苗簡字第996
號中華民國110年12月14日第一審刑事簡易判決（起訴案號：109
年度偵字第5403號），提起上訴，本院管轄之第二審合議庭判決
如下：
    主  文
上訴駁回。
    犯罪事實及理由
一、本案經本院合議庭審理結果，認第一審刑事簡易判決認事用
    法及量刑均無不當，應予維持，除證據部分另補充：「被告
    2人於本院審理時之自白（見本院簡上卷第49頁）」外，餘
    均引用本院第一審刑事簡易判決書及檢察官聲請簡易判決處
    刑書記載之犯罪事實、證據及理由（如附件）。
二、本案檢察官據告訴人之請求提起上訴意旨略以：告訴人所受
    傷勢不輕，且車輛受損嚴重，然被告2人迄今未向告訴人表
    示道歉之意，亦未與告訴人達成和解，致告訴人所受損害未
    獲得分毫填補，其等犯後態度誠屬不佳，原審就被告2人之
    量刑容屬過輕，請將原判決撤銷，更為適當合法之判決等語
    （見本院簡上卷第22頁）。
三、按法官於有罪判決中，究應如何量處罪刑，為實體法賦予審
    理法官裁量之刑罰權事項，法官行使此項裁量權，自得依據
    個案情節，參諸刑法第57條所定各款犯罪情狀之規定，於該
    法定刑度範圍內，基於合義務性之裁量，量處被告罪刑；又
    刑之量定係事實審法院得自由裁量之事項，若其未有逾越法
    定刑之範圍，且亦非明顯違背正義者，即不得遽指為違法（
    最高法院76年度台上字第4984號判決意旨參照）。次按，刑
    罰之量定，固屬法院自由裁量之職權行使，但仍應審酌刑法
    第57條所列各款事由及一切情狀，為酌量輕重之標準，並非
    漫無限制；在同一犯罪事實與情節，如別無其他加重或減輕
    之原因，下級審法院量定之刑，亦無過重或失輕之不當情形
    ，則上級審法院對下級審法院之職權行使，原則上應予尊重
    （最高法院85年度台上字第2446號判決意旨參照）。從而，
    就刑之量定，法律固賦予法官自由裁量權，但此項裁量權之
    行使，並非得以任意或自由為之，仍應受一般法律原則之拘
    束，必須符合法律授權之目的，並受法律秩序之理念、法律
    感情及慣例所規範，法官量刑權雖係受法律拘束之裁量原則
    ，但其內涵仍將因各法官之理念、價值觀、法學教育背景之
    不同而異，是以自由裁量之界限仍難有客觀之解答，端賴法
    官於個案審判時，依個案事由加以審酌，若無裁量濫用情事
    ，難謂有不當之處。 　　
四、經查，原審就據以認定被告2人犯罪之證據及理由業已敘明
    ，認被告2人罪證明確，因而適用刑事訴訟法第449條第2項
    、第454條第2項，刑法第28條、第277條第1項、第354條、
    第41條第1項前段、第51條第6款，刑法施行法第1條之1第1
    項等規定，分別就被告鍾喜祥所為傷害、毀損犯行，各判處
    拘役30日、20日，定應執行刑為拘役40日，如易科罰金以新
    臺幣1千元折算1日，就被告鍾達星所為傷害犯行，判處拘役
    30日，如易科罰金以新臺幣1千元折算1日。就量刑理由亦說
    明審酌被告2人無法理性處理其與告訴人間之糾紛，竟於被
    告鍾達星之住處前施以上開犯行，造成告訴人身體受有傷害
    ，亦蒙受財產損失，應予非難；並考量被告2人為本案各犯
    行之動機、手段、告訴人所受之傷勢、損害，被告2人之行
    為對告訴人之身體、財產及社會治安已生危害；惟念及被告
    2人前均無經法院論罪科刑之紀錄，並考量被告2人犯罪後均
    坦承犯行，未與告訴人和解之態度，及其智識程度、生活經
    濟狀況等一切情狀。就被告鍾喜祥定刑部分，亦敘明審酌本
    案犯罪類型、手法、時間分布等因素，依其所犯2罪合併後
    之不法內涵、罪責原則及合併刑罰所生之效果等，定其應執
    行之刑如原審判決主文第1項所示。則參酌被告2人所犯傷害
    罪法定本刑為「5年以下有期徒刑、拘役或50萬元以下罰金
    」，毀損他人物品罪法定本刑為「2年以下有期徒刑、拘役
    或1萬5千元以下罰金」，本院審酌全案情節，核原審認事用
    法並無違誤，自屬允當，且已斟酌刑法第57條各款所列情狀
    ，未逾越法定刑度，亦未有過重或失輕之不當情形，並無違
    法或裁量濫用之情事。至於檢察官據告訴人之請求提起上訴
    雖稱告訴人所受傷勢不輕，且車輛受損嚴重，然被告2人迄
    今未向告訴人表示道歉之意，亦未與告訴人達成和解，致告
    訴人所受損害未獲得分毫填補，其等犯後態度誠屬不佳等情
    ，然以上各點均為原審量刑時已審酌之事項，檢察官或告訴
    人於本院合議庭審理時並未提出新生量刑事由，亦未提出原
    審量刑時未予審酌或不及審酌之事項，依據前開說明，本院
    合議庭對原審量刑之職權行使，原則上應予尊重。綜上，檢
    察官上訴意旨指摘原審判決量刑過輕，核無理由，應予駁回
    。
五、至於被告2人若因經濟狀況欠佳，無法一次繳清易科罰金，
    而欲分期繳納，或實係無力繳納易科罰金，而欲易服社會勞
    動代之，均可於判決確定後，向指揮執行該案之檢察官聲請
    之。惟是否准許，依法屬於執行檢察官之職權，由其依法裁
    量之，附此敘明。
據上論斷，依刑事訴訟法第455條之1第1項、第3項、第368條、
第373條，判決如主文。
本案經檢察官徐一修提起公訴，檢察官莊佳瑋到庭執行職務。
中　　華　　民　　國　　111 　年　　3 　　月　　3 　　日
                  刑事第三庭  審判長法  官  魏宏安   
　　　　　　　　　
                                    法  官  許文棋   
　　　　　　　　　　　　　　　　　　
                                    法  官  朱俊瑋
以上正本證明與原本無異。
不得上訴。
中　　華　　民　　國　　111 　年　　3 　　月　　3 　　日
                                    書記官  魏美騰